# 请教陈版关于收入确认的问题

提问人：roinlee 时间：2017-09-18 19:50:39
陈版，小弟在做一个物业公司的审计，有关收入确认存在一些疑问： 背景： 法规：物业公司取得的公共区域的收益需要按照3:7的比例与业主进行分成（物业公司30%）
具体案例：物业公司与某广告公司签订电梯广告协议，协议约定每年度电梯广告服务收入 10 万元，期限为每年的1.1-12.31；现该广告公司支付物业公司 5 万元，物业公司账务处理：借：银行存款 5 贷：主营业务收入 1.5 其他应付款 3.5请问陈版，剩余的 5 万元是否需要进行补确认应收账款以及确认收入及其他应付款
1 、确认存在的疑问，本身这块区域属于业主所有，物业单位相当于替业主经营，相关的款项尚未收到的情况下，从业主的角度来说也不会分30%的收益给我；从商业逻辑上说不通，也就是说权责的依据是业主同意分成，业主肯定是在收到钱后才同意分成。 （从业主角度思考）
2 、不确认存在的问题，合同是由物业公司与对方签订，业主只是被动享受利益方，实际运营在物业公司，物业应当按照劳务提供的时间进行权责确认应收账款，并将相关业主收益确认其他应付款，但是这样会存在其他应付款—公共收益看似很大，但实际没有钱，实际支取款项用于小区支出时没有相应的现金支撑。

回答人：chenyiwei
这里存在两个问题：一是总额法／净额法区分问题；二是收入确认时点问题。 1 、总额法／净额法区分问题：理论上物业公司是全体业主的代理人，但如果物业公司主导了与广告公司的谈判，并收取全额款项，则也不排除应按总额法确认收入，并将应归属业主的70 ％款项确认为成本的可能性。 2 、收入确认时点：不论 1 中的结论是采用总额法还是净额法，广告收入的确认总是要随着服务的提供逐步确认的。同时，既然确认了收入和应收款项，就意味着相关经济利益很可能流入本企业，相应地向业主支付与已确认收入对应的 70 ％款项的义务也已成立，应据此确认负债。或者说如果在净额法的情况下，能够确认应收广告公司的款项，也就意味着可以确认本企业的分成收入。